# 求教陈版和各位大神，以下资产处置和购买少数股东权益能否构成一揽子交易呢？

提问人：zhangman1987 时间：2019-09-24 11:44:27
非全资子公司 B 向联营公司C 处置一项资产，资产的处置价格以评估价格为准。但是资产处置的前提是，该非全资子公司需转变为全资子公司。母公司 A 收购该非全资公司少数股权的价格考虑了被处置资产的评估增值。
请问，陈版和各位大神，母公司 A 能否分别按购买少数股权（少数股权的购买价减账面价值后冲减资本公积）以及资产处置（资产售价减账面减值后计入资产处置收益）进处理呢？还是说应该视为一揽子交易呢？如果视为一揽子交易，又如何进行处理呢？

回答人：chenyiwei
为何资产处置要以收购少数股权为前提？资产是属于 B 的，B 完全可以以自身名义处置，然后将处置价款分给少数股东即可，少数股东再退股？
如果各步骤都是按照考虑评估增值后的公允价值达成的，则完全可以将收购少数股权、处置资产两项交易独立处理，不作为一揽子交易处理，最终处理结果应无重大差异。
3830 、求教陈版和各位大神，以下资产处置和购买少数股东权益能否构成一揽子交易呢？目录

提问人：zhangman1987 时间：2019-09-26 16:04:51
陈版，C 公司有国企背景，资产处置事项的合作协议是由 A 来签订的，并非 B公司，为保证 A公司对处置资产拥有绝对控制权，A 公司承诺先收购B 公司的少数股权。B 公司因一直未运营，处于亏损状态。
少数股权收购和资产处置的顺序不同，导致归母利润存在一定的差异：
如果先收购少数股权，再处置资产，股权收购的溢价直接冲减资本公积，资产处置的收益全部计入归母利润；
如先处置资产，再收购股权，资产的处置收益需要分配给少数股东；
解释 5 号中，关于股权处置的一揽子交易判断给出了 4 种情况：（ 1 ）这些交易是同事或者在考虑了彼此的影响的情况下订立的；（ 2 ）这些交易整体才能达成一项完整的商业结果；（ 3 ）一项交易的发生取决于其他至少一项交易的发生；（ 4 ）一项交易单独看是不经济的，但是和其他交易一并考虑时是经济的。
陈版，就我们的情况来看，少数股权收购和资产处置 2 个事项，确实符合上述的（ 1 ）和（ 3 ）项，但是仅依靠这两条就能判定是一揽子交易吗？

回答人：chenyiwei
建议按一揽子交易处理，各步骤的先后顺序不应影响最终的会计处理结果。

提问人：zhangman1987 时间：2019-10-10 10:21:47
陈版，资产处置和收购少数股权是不同交易方的不同的交易事项，如何按一揽子交易进行会计处理呢？

回答人：chenyiwei
如果资产处置是少数股权收购的交易对方所要求的，并作为收购少数股权的交易前提，则视作一揽子交易处理。